【裁判字號】    88,訴,427
【裁判日期】    890106
【裁判案由】    毒品危害防制條例
【裁判全文】
臺灣士林地方法院刑事判決                          八十八年度訴字第四二七號
    公  訴  人  臺灣士林地方法院檢察署檢察官
    被      告  甲○○
右列被告因毒品危害防制條例案件，經檢察官提起公訴（八十八年度偵字第六四六八
號），本院判決如左：
    主  文
甲○○轉讓第二級毒品，處有期徒刑捌月。
扣案之第二級毒品安非他命零點壹零玖柒公克沒收銷燬之。
    事  實
一、甲○○（施用第二級毒品部分，經觀察、勒戒後無繼續施用毒品傾向，另案經不
    起訴處分）與其兄林協勇之女友乙○○（施用毒品部分另案經不起訴處分）均有
    施用第二級毒品安非他命，於民國八十八年四月二十五日下午十五時許，在臺北
    縣淡水鎮○○路九十巷三十二號六樓乙○○與林協勇之住處，乙○○因見甲○○
    持有第二級毒品安非他命（下稱安非他命），要求甲○○提供部分與伊施用，甲
    ○○礙於情面，乃無償轉讓約三、四米粒大小，淨重零點一二二公克予乙○○，
    嗣於同年月二十六日十七時三十分許，為警持搜索票於上開台北縣淡水鎮○○路
    九十巷三十二號六樓搜索查獲乙○○持有之上開第二級毒品安非他命淨重零點一
    二二公克（取樣零點零一二三公克鑑析用罄，驗餘淨重零點一零九七公克）。
二、案經臺灣士林地方法院檢察署檢察官自動檢舉偵查起訴。
    理  由
一、右揭事實，已據被告甲○○在偵查中自白不諱，核與證人乙○○在偵查中證稱與
    被告係普通朋友，八十八年四月二十六日十五時許，在台北縣淡水鎮○○路九十
    巷三十二號六樓向被告要安非他命，被告送給伊三、四米粒大之安非他命等語（
    八十八年度偵字第四六四三號卷第三十四頁）相符，且有證人乙○○被查獲被告
    所轉讓之第二級毒品安非他命淨重零點一二二公克扣案可稽，而上開被查獲之顆
    粒經鑑驗後，確含有甲基安非他命之成分，有憲兵司令部刑事鑑識中心八十八年
    五月十三日（八八）綱得字第０六三四四號鑑驗通知書附卷可按，而證人乙○○
    之尿液亦有甲基安非他命之陽性反應，有同前開鑑驗通知書附卷可考，可知證人
    乙○○亦有施用安非他命，是其證稱向被告要求給予安非他命，自非虛言。被告
    雖於審判中翻異前詞，辯稱：伊於八十八年四月十九日與其兄發生爭執後，即離
    開伊兄台北縣淡水鎮之住處，故未轉讓安非他命與乙○○云云。然查，警方於八
    十八年四月二十六日下午十七時三十分許至臺北縣淡水鎮○○路九十巷三十二號
    六樓搜索時，被告與乙○○均在場，有被告與乙○○之警訊筆錄可稽（八十八年
    偵字第四六四三號偵查卷第三頁、第五頁背面），是被告若與其兄林協勇爭執而
    離開其兄台北縣淡水鎮上開住處，其豈會於員警搜索其兄與乙○○住處時在場，
    並於員警敲門後，使員警入內搜索之理，且證人乙○○係於案發後於八十八年六
    月十七日檢察官偵訊時具結而為前開證述，被告當庭對乙○○之陳述表示無意見
    （同上偵查卷第三十四背面），是被告嗣後翻異陳詞，顯係卸責之詞，不足採信
    ，事證明確其犯行堪以認定。
二、核被告甲○○所為係犯毒品危害防制條例第八條第二項之轉讓第二級毒品罪，被
    告持有第二級安非他命之低度行為，為轉讓之高度行為所吸收，不另論罪。爰審
    酌被告素行不端，犯罪後猶飾詞圖卸，尚無悔意等一切情狀，量處如主文所示之
    刑，以示警懲。
三、扣案之第二級毒品安非他命淨重零點一二二公克，取樣零點零一二三公克鑑析用
    罄，驗餘淨重零點一零九七公克，依毒品危害防制條例第十八條第一項前段之規
    定沒收銷燬之。鑑驗用罄之第二級毒品安非他命零點零一二三公克已不復存在，
    爰不諭知沒收銷燬，附此敘明。
四、據上論斷，應依刑事訴訟法第二百九十九條第一項前段、毒品危害防制條例第八
    條第二項、第十八條第一項前段，判決如主文。
本案經檢察官李學玨到庭執行職務。
中      華      民      國      八十九    年      一    月      六      日
                                臺灣士林地方法院刑事第四庭
                                        法  官  杜  惠  錦
右正本證明與原本無異。
如不服本判決，應於判決送達後十日內，向本院提出上訴狀。
                                        書記官  劉  育  妃
中      華      民      國    八十九   年       一       月     十     日
附錄本案論罪科刑法條全文
毒品危害防制條例第八條第二項：
轉讓第二級毒品者，處六月以上五年以下有期徒刑，得併科新臺幣七十萬元以下罰金
。


司法院資訊處製作；財團法人民間司法改革基金會備份。
